Inventaris van het archief van de Stichting Europees Hogeschoolwerk
Nationaal Archief, Den Haag
Stichting Europees Volkshogeschoolwerk
1947-1990
I57
1.90 meter; 106 inventarisnummers.
Normale geschreven, getypte en gedrukte documenten, geen bijzondere handschriften.
Nationaal Archief, Den Haag
Het archief van de Stichting Europees Volkshogeschoolwerk bevat notulen van vergaderingen, jaarverslagen en overige financiële stukken, correspondentie, statuten, en stukken aangaande de organisatie en structuur van de stichting. Tevens bevat het archief informatie en documentatie materiaal, stukken aangaande studiereizen en workshops, evenals verslagen betreffende het volksontwikkelingswerk in verscheidende Europese landen.
Archiefvorming
Geschiedenis van de archiefvormer
Voor de Koördinatie van de internationale aktiviteiten van alle volkshogescholen werd in 1953 de stichting voor Europees volkshogeschoolwerk opgericht, die aanvankelijk haar zetel had op de volkshogeschool Bergen.
Geschiedenis van het archiefbeheer
De stukken die voorkomen in deze inventaris waren verspreid over het archief van de Vereniging voor volkshogeschoolwerk. Er zijn grote hiaten in het archief.
Het archief van de Stichting voor europees volkshogeschoolwerk beslaat 1 meter en is ook in maart 1986 in bewaring gegeven in het Rijksarchief in Utrecht.
De rechtstitel is (nog) onbekend
14.00; 2.19
Aanwijzingen voor de gebruiker
Openbaarheidsbeperkingen
Volledig openbaar.
Materiële beperkingen
Aanvraaginstructie
Openbare archiefstukken kunnen online worden aangevraagd en gereserveerd. U kunt dit ook via de terminals in de studiezaal van het Nationaal Archief doen. Om te kunnen reserveren dient u de volgende stappen te volgen:
U maakt een profiel aan op www.gahetna.nl, en logt vervolgens in
Via de archiefinventaris (alleen de beschrijvingen met rode nummers) selecteert u het gewenste archiefstuk door op de knop 'Reserveren' te klikken
In het volgende scherm geeft u aan op welke dag u het archiefstuk wilt inzien
Indien u zich bevindt in de studiezaal en een tafelnummer heeft ontvangen kunt u dit nummer vermelden. Als u geen tafelnummer heeft kunt u tafelnummer 777 laten staan
Vervolgens bevestigt u uw reservering door deze te versturen.
Verwant materiaal
Beschikbaarheid van kopieën
Afgescheiden archiefmateriaal
Zie voor stukken over de periode 1954-1967 tevens het rijksarchief te Leeuwarden.
Beschrijving van de series en archiefbestanddelen
- STUKKEN VAN ALGEMENE AARD
  - Notulen van de vergaderingen van het bestuur en de stichtingsraad, 1953-1954, 1956-1958, 1960-1968, 1978, 1980-1987, 1989-1990.; 1; 1 omslag
  - Notulen met bijlagen van de vergaderingen van de internationale kommissie van de Vereniging voor volkshogeschoolwerk, 1968-1970, 1972-1984, 1986, 1988.; 2; 1 omslag
  - Notulen van verschillende vergaderingen en gesprekken, 1968-1970, 1972-1974, 1976, 1983.; 3; 1 omslag
  - Ingekomen en minuten van uitgegane stukken betreffende de oprichting van de stichting, 1951-1953.; 4; 1 omslag
  - Ingekomen en minuten van uitgegane stukken, 1974-1975, 1977-1978, 1980-1983, 1985, 1987.; 5; 1 omslag
  - Jaarverslagen, 1968-1969, 1972, 1974-1976, 1979-1980, 1985, 1988-1989.; 6; 1 omslag
- STUKKEN BETREFFENDE BIJZONDERE ONDERWERPEN
  - Oprichting en huur
    - Statuten en statutenwijzigingen, 1953, 1968, 1970, 1979.; 7; 1 omslag
    - Stukken betreffende het ontstaan, doelstelling en structuur, 1952, 1954, 1961, 1970-1971, 1980, 1983, 1985, 1990.; 8; 1 omslag
    - Ontwerp overeenkomst tussen de Vereniging voor volkshogeschoolwerk en Stichting europees volkshogeschoolwerk betreffende het behartigen van internationale betrekkingen op het gebied van de volwasseneducatie, 1983; 9; 1 stuk
    - Kopie van een huurcontract door Mr. C.J. de Lange aan het bestuur van de Stichting europees volkshogeschoolwerk van 't Huis Kinheim, 1954; 10; 1 omslag
    - Kopie van de goedkeuring van de culturele raad van Noord- Holland dat de gemeente Bergen een gedeelte verhuurt aan de Stichting europees volkshogeschoolwerk van Huize Kranenburgh, z.j.; 11; 1 stuk
    - Inschrijvingen in het stichtingsregister van de Kamer van Koophandel, 1987-1989; 12; 1 omslag
  - Personeel
    - Stukken betreffende het personeel, studiebeurzen en stagiaires, 1960, 1969-1970, 1972, 1973, 1981-1983.; 13; 1 omslag
    - Stukken betreffende de aanstelling en het functioneren van de internationaal secretaris, 1966, 1969, 1971-1973, 1979, 1981-1982, en z.j.; 14; 1 omslag
    - Stageverslag door Martha Lutman over het internationale werk van de Dutch Folk Highschool Movement, 1974; 15; 1 omslag
  - Kursussen, conferenties en projekten
    - Stukken betreffende conferenties en kursussen gehouden op Méridon inzake het europees volkshogeschoolwerk, 1947, 1952; 16; 1 omslag
      1952 met 3 foto's.
    - Aanvragen en verslagen van scholarships, 1967-1969, 1973.; 17; 1 omslag
    - Lijsten en programma's van kursussen georganiseerd door het Europees volkshogeschoolwerk, 1952-1955, 1960-1961, 1967, 1969-1972, 1974-1984.; 18; 1 omslag
    - Studiereizen met bijlagen naar Engeland, 1952-1983.; 19-23; 5 omslagen
      - Rushden; Knustonhall, 1972, 1974-1980, 19
      - Wiltshire; Urchfont Manor, 1975-1979, 20
      - Wales; The Hill, 1976, 1980, 1983, 21
      - Sussex Fittleworth Pulborough; Old Rectory, 1977-1980, 1983, 22
      - Overig, 1952, 1971, 1976-1978, 1981, 23
    - Studiereizen naar het buitenland, 1955-1983.; 24-30; 7 omslagen
      - Frankrijk, 1955, 1971-1980, 24
      - Duitsland, 1968-1969, 1977-1979, 1981-1983, 25
      - Denemarken, 1972-1973, 1975, 1979-1982, 26
      - Zweden, Finland en Noorwegen, 1973, 1975, 1979, 1983, 27
      - Polen en Rusland, 1974, 1977, 28
      - Schotland en Ierland, 1975, 1980-1981, 29
      - Canada, 1975, 30
    - Studiereizen in Nederland, 1971, 1978, 1982-1983.; 31; 1 omslag
    - Studiereizen in Nederland en België, 1973-1974, 1978-1980, 1982., 32; 1 omslag
    - Buitenlanders op studiereis in Nederland, 1953-1983.; 33-41
      - Denen, 1971,1974; Noren, 1973, 1976-1977; Finnen, 1966, 1974, 1980; Zweden, 1978, 1980-1981, 33; 1 pak
      - Duitsers, 1955, 1959, 1974-1975, 1977-1981; Belgen, 1975-1982; Italianen, 1972-1973, 34
      - Engelsen, 1972, 1976-1978; Ieren, 1979, 35; 1 omslag
      - Fransen, 1953-1982, 36-38; 3 omslagen
        - 1953, 1965, 1968-1969, 1972, 36
        - 1973, en z.j., 37
        - 1974-1982, 38
      - Canadezen, 1972, 1975, 39; 1 omslag
      - Amerikanen, 1969, 1971-1972, 40; 1 omslag
      - Hongaren, 1956, 1983; Polen, 1975, 41; 1 omslag
    - Stukken betreffende de internationaal gehouden conferenties, 1967, 1969, 1972-1977, 1981-1082, 1989-1990.; 42; 1 omslag
    - Stukken betreffende de Conferentie op Dillington House Somerset England inzake de oprichting van één europese volkshogeschool, 1973.; 43; 1 omslag
    - Stukken betreffende de conferenties on Adult education, 1963-1983.; 44-54; 12 omslagen
      - Bergen, 1963-1964, 44
      - Strasbourg, Frankrijk, 1971, 45
      - Oslo, Noorwegen, 1972, 46
      - Oosterbeek, 20e anniversary, 1973, 47
      - Leck, 1974, 48
      - Denemarken, 1974, 49
      - Noorwegen, 1975, 50
      - Dar es Salaam, Tevens bevattende notulen van de werkgroep ondersteuning van volksontwikkelingsprojekten, 1976, 1978-1980, 51
      - Strasbourg, Frankrijk, 1976, 52
      - Munster, 1977-1978, 53
      - Finland, 1979-1981, 54
    - Schotland, 1983; 55
    - Stukken betreffende de internationaal gehouden conferenties, 1971-1983.; 56-64; 4 pakken, 5 omslagen
      - Landbouw 2000, met geluidsband zie documentatie, Bakkeveen en Bergen, 1971-1974., 56
      - Onderwijs 2000, York, 1972, 57
      - International Federation of settlements and neighbourhood centres, Amsterdam, 1972, 58
      - Education permanente, Marly le Roi, 1975, 59
      - Peuple et Culture, Parijs, 1982, 60
      - Woman's conference, Bergen N-H, 1983, 61
      - Training for non violent action (ISTNA), Mexico, 1977, 62
      - Arbeidsconferentie, Leck, 1975, 63
      - Samenwerking van volkshogescholen, Kungälv, 1973, 1977-1978, 64
    - Stukken betreffende het permanent education project, 1969, 1974.; 65; 1 omslag
    - Stukken betreffende de internationaal gehouden workshops en zomerkursussen, 1972-1982.; 66-70; 5 omslagen
      - Small countries in a large world; Bergen, 1972, 66
      - Nearby democracy; Bergen, 1973, 67
      - Ontwikkelingshulp, 1977-1982, 68-69
        - 1977-1982, 68
        - 1978, 1980-1983, 69
      - Teachers discover the Netherlands; Bergen, 1979-1981, 70
    - Stukken betreffende de algemene studiedagen on recurrent education, 1975-1976.; 71; 1 omslag
    - Stukken betreffende de studiedagen voor stafleden inzake een vergelijking van het volksontwikkelingswerk van Denemarken, Nederland, en Engeland gehouden in Osnabrück, 72; 1 omslag
    - Stukken betreffende het projekt "Naar een rechtvaardiger internationale orde", 1976-1977., 73; 1 omslag
  - Contacten met andere instellingen
    - Lijsten van de afgesloten culturele verdragen, 1973, en z.j.; 74; 1 omslag
    - Stukken betreffende de uitwisseling onder het Duits-Nederlands akkoord, 1976.; 75; 1 omslag
    - Stukken betreffende de internationale europese beweging, 1952-1953.; 76; 1 omslag
    - Ingekomen en minuten van uitgegane stukken betreffende the network of residential colleges for adult education throughout Europe, 1976-1979, 1982.; 77; 1 omslag
    - Stukken betreffende de association pour le développement d'actions collectives d'éducation permanente en Europe (A.C.E.P.E.), 1977-1979, 1981-1984., 78; 1 omslag
  - Financiën
    - Accountantsrapporten, 1953-1976.; 79; 1 pak
    - Financiële stukken, 1954, 1959-1961, 1967-1971, 1980-1985, 1988-1990.; 80; 1 omslag
    - Jaarrekeningen, 1978-1981, 1983-1989.; 81; 1 omslag
- DOCUMENTATIE
  - Informatie en documentatie betreffende de europese volkshogeschool, 1968-1974, 1988, en z.j.; 82; 1 pak
  - Folders en propagandamateriaal, 1950, 1952-1955, 1978 en z.j.; 83; 1 omslag
  - Nieuwsbrieven, 1972-1973; 84; 1 omslag
  - Curriculum and control in the Dutch Folk Highschool system, verslag van Clive Jones, 1980; 85; 1 omslag
  - Toespraak gehouden door koningin Juliana op de universiteit in Kopenhagen over internationale solidariteit, 1953; 86; 1 stuk
  - Geluidsband van de conferentie "Landbouw 2000"., 1972; 87